# 请教陈版主进口增值税、关税在现金流量表如何列示？

提问人：ying0518 时间：2013-04-24 17:23:31
进口增值税我理解和国内采购支付的增值税没有区别，可以做为采购商品支付的现金

回答人：chenyiwei
赞同此观点。这两者均可计入“购买商品、接受劳务支付的现金”。

提问人：zico9999 时间：2013-12-12 10:41:35
陈版：关于这类税费，我有一个观点： 增值税作为价外税，进口时计入“购买商品支付的现金”，如果出口不享受免税，那么出口增值税在抵扣进项税额后转入”未交增值税“，缴纳时计入”支付的各项税费“项目。 关税是价内税，进口关税（自营）一般都计入货值，但是现金流量项目我认为应当计入“支付的各项税费”，理由是与出口关税对应，自营出口一般都计入“税金及附加”，相应的现金流量项目”支付的各项税费” 代理进出口关税则计入“其他与经营活动有关的现金“。

回答人：chenyiwei
进口关税和出口关税所针对的交易不同，实际上是两个不同的税种，因此其会计处理和现金流量表列报也不强调必须“对应”。